【裁判字號】    98,台上,7422
【裁判日期】    981210
【裁判案由】    業務過失致人於死
【裁判全文】
最高法院刑事判決            九十八年度台上字第七四二二號
上  訴  人  甲○○
上列上訴人因業務過失致人於死案件，不服台灣高等法院高雄分
院中華民國九十八年十月六日第二審判決（九十八年度交上訴字
第四四號，起訴案號：台灣高雄地方法院檢察署九十七年度偵字
第一七二四四號），提起上訴，本院判決如下：
    主  文
上訴駁回。
    理  由
按刑事訴訟法第三百七十七條規定，上訴於第三審法院，非以判
決違背法令為理由，不得為之。是提起第三審上訴，應以原判決
違背法令為理由，係屬法定要件。如果上訴理由書狀並未依據卷
內訴訟資料，具體指摘原判決不適用何種法則或如何適用不當，
或所指摘原判決違法情事，顯與法律規定得為第三審上訴理由之
違法情形，不相適合時，均應認其上訴為違背法律上之程式，予
以駁回。本件原判決認定上訴人甲○○於駕駛小貨車執行業務時
，所行進方向之交岔路口交通號誌已由黃燈變換為紅燈，竟疏未
注意減速暫停，反加速直行闖越，致在該路口撞及橫向亦尚未等
至轉換為綠燈、仍為紅燈號誌即行闖越之被害人楊欽源所騎機車
，造成被害人人車倒地，頭部傷重不治死亡等情，因予撤銷第一
審判決，改判仍論處上訴人業務過失致人於死罪刑，已詳敘認定
事實之依據及憑以認定之理由。對於上訴人坦承駕車肇事，惟否
認有過失，辯稱：伊當時見行駛方向之號誌仍為黃燈，故加速衝
過路口，至路中間發現被害人騎機車在伊車前面，但已煞車不及
，本件事故係被害人闖紅燈所致等語，原判決亦依現場監視器光
碟內容所示、高雄縣政府警察局仁武分局函文等項證據資料，詳
加說明上訴人確有見黃燈變換為紅燈猶冒然闖越之過失，雖被害
人亦有於紅燈尚未變換為紅燈即行闖越之過失，仍無解於上訴人
之過失責任。從形式上觀察，原判決並無違背法令之情形。上訴
意旨僅以上訴人自我推測之詞，指摘原判決認定其應負過失責任
有理由矛盾、未調查該交通號誌是否故障等違法云云，並未依據
卷內資料具體表明原判決之論斷說明究竟如何違背法令，自不符
合首揭第三審上訴理由之形式要件。再以量刑輕重屬事實審法院
得依職權自由裁量之事項，苟法院於量刑時，已以行為人之責任
為基礎，並斟酌刑法第五十七條各款所列情狀，而未逾越法定範
圍，又未濫用其職權，即不得遽指為違法。觀諸原判決敘明上訴
人係於警察據報趕赴現場處理時，向警坦承肇事，屬自首，依刑
法第六十二條前段減輕其刑，審酌上訴人素行尚佳，過失程度與
所致被害人家屬精神上之痛苦，肇事後有意和解，然因土地產權
處分困難而未能達成，及被害人與有過失等情狀，量處有期徒刑
十月，核無逾越法定刑度或濫用自由裁量權限情事，揆諸上開說
明，不得遽指為違法。上訴意旨徒指原判決之量刑有違比例原則
云云，亦不足據以辨認原判決已具備違背法令之形式要件。本件
上訴違背法律上之程式，應予駁回。
據上論結，應依刑事訴訟法第三百九十五條前段，判決如主文。
中    華    民    國  九十八  年   十二   月    十    日
                      最高法院刑事第十庭
                          審判長法官  花  滿  堂
                                法官  黃  正  興
                                法官  陳  東  誥
                                法官  林  錦  芳
                                法官  洪  昌  宏
      本件正本證明與原本無異
                                      書  記  官
中    華    民    國  九十八  年   十二   月   十四   日
                                                Ａ


司法院資訊處製作；財團法人民間司法改革基金會備份。
